臺灣士林地方法院刑事判決　　　　　　　94年度交易字第11號
公　訴　人　臺灣士林地方法院檢察署檢察官
被　　　告　乙○
上列被告因過失傷害案件，經檢察官提起公訴（93年度偵字第
9803號），經本院訊問被告後，被告為認罪之答辯，本院合議庭
裁定，由受命法官獨任行簡式審判程序審理，判決如下：
    主  文
乙○因過失傷害人，累犯，處有期徒刑月，如易科罰金，以
佰元折算壹日。
    事  實
一、乙○前2 度因侵占案件，分經台灣高等法院、台灣板橋地方
    法院於民國91年8 月21日、同年月28日各判處有期徒刑6 月
    ，分別於91年8 月21日、同年9 月23日確定，經定應執行刑
    為有期徒刑10月，於92年2 月13日易科罰金執行完畢。復於
    93年2 月18日下午5 時40分許，駕駛車號HW–1910號號自用
    小客車，沿臺北市士林區○○○路○ 段2 巷由北往南行駛，
    行至同路段與至誠路2 段有閃光號誌之交岔路口，其行向燈
    號為閃光紅燈，為支線道車，適甲○○騎乘車號LLO –855
    號機車，沿至誠路由西向東行駛至該路口，其行向燈號為閃
    光黃燈，為幹線道車。乙○本應注意汽車行駛至閃光紅燈之
    交岔路口時，車輛應減速接近，先停止於交岔路口前，讓幹
    道車優先通行後認為安全時，方得續行，現場亦無不能注意
    之情事，竟疏未注意讓甲○○所騎乘之機車先行，所駕駛之
    自用小客車右前葉子板處與甲○○所騎乘之機車左側車身撞
    擊，甲○○人車倒地，致甲○○受有左膝後十字韌帶和內側
    側韌帶斷裂之身體傷害。乙○於警方抵達車禍現場，未明犯
    罪人時，當場向警方自首而接受裁判。
二、案經甲○○訴由臺北市政府警察局士林分局報請台灣士林地
    方法院檢察署檢察官提起公訴，經本院訊問被告後，被告為
    認罪之答辯，本院合議庭裁定，由受命法官獨任行簡式審判
    程序審理。
　　　理  由
一、事實認定部分：
（一）上開被告乙○駕車於前開時、地，為支線道車，因未讓告
      訴人甲○○所騎乘之幹線道車先行，2 車撞擊，致告訴人
      受傷之事實，業據被告於審理中自白不諱，所自承之車禍
      過程，核與告訴人於警訊中指述之情節，及卷附警製道路
      交通事故現場圖、道路交通事故調查報告表、交通事故談
      話紀錄表、道路交通事故補充資料表及現場照片所示：被
      告車行行向（中山北路6 段2 巷由北向南）路口燈號為閃
      光紅燈，告訴人車行行向（至誠路由西向東）路口燈號為
      閃光黃燈，兩車撞擊後，碎片散落至中山北路6 段2 巷與
      至誠路交叉口，橫跨至誠路雙向2 車道上，被告駕駛之自
      用小客車右前葉子板處與告訴人機車左側車身有撞擊痕跡
      等現場跡證均相符合。被告於偵查中雖一度否認前開事發
      過程，辯稱：伊所駕車輛已過中線且處於靜止狀態，係告
      訴人所駕機車撞擊伊車云云，然徵諸前揭2 車撞擊後受損
      位置及撞擊後碎片散落位置所示，顯然為被告所駕車輛右
      前車頭撞擊告訴人所騎機車之左側車身，且撞擊點在交叉
      路口，橫跨至誠路雙向2 車道，未逾中線等情至明，上開
      所辯，無非臨訟飾卸，尚不足採。堪認被告為支線道車，
      未讓告訴人幹線道車先行，確為本件車禍之肇事因素。經
      送台北市車輛事故鑑定委員會鑑定，亦同此意見，有該會
      94 年6月7 日北鑑審字第09430167500 號函附鑑定意見書
      在卷可參。
（二）按車輛行至交岔路口，支線道車應讓幹線道車先行；又閃
      光紅燈表示「停車再開」，車輛應減速接近，先停止於交
      岔路口前，讓幹道車優先通行後認為安全時，方得續行，
      分別為道路交通安全規則第102 條第1 項第2 款前段、道
      路交通標誌標線號誌設置規則第211 條第1 項第2 款定有
      明文。被告為汽車駕駛人，對於上開行車規則，自應知之
      甚詳，並予注意，而依卷附道路交通事故調查表所示，事
      發時為陰天夜間，然光線、視距良好，該路口為市區○路
      口，設有正常運作之閃光號誌，道路則為鋪設柏油、無缺
      陷、無障礙物之乾燥路面，並無不能注意之情事，其為支
      線道車，竟疏未注意讓告訴人之幹線道車先行，至所駕汽
      車右側車頭撞擊告訴人左側車身，其有過失，至為灼然。
      而告訴人因此次車禍，受有左膝後十字韌帶和內側側韌帶
      斷裂之身體傷害，復有台北市立陽明醫院甲種診斷證明書
      1 紙在卷為憑，被告之過失與告訴人受傷，顯有相當因果
      關係。被告過失致人受傷之犯行，事證明確，洵堪認定。
（三）起訴意旨另謂：被告駕駛汽車行經案發路口，如擬左轉雙
      溪街，應先右轉至福林橋下再迴轉，且轉彎車應讓直行車
      先行，渠竟疏未注意，直行穿越至誠路2 段，擬經前方鋪
      設水泥之人行道再左轉至雙溪街，且未讓直行之告訴人機
      車先行，就本件車禍之肇事因素，另有上開轉彎車未讓直
      行車之過失等語。惟不論被告行經肇事路口後之動態是否
      「擬左轉」雙溪街，亦不論被告如擬左轉雙溪街，是否應
      先右轉福林橋下再迴轉，不得直接穿越至誠路左轉，案發
      當時，被告確為直行穿越至誠路之直行車，並非轉彎車，
      其內心對於車輛行駛之動態與車禍之發生，並無關連性，
      更難認與告訴人之受傷有相當因果關係，此部分過失，尚
      難認定，附此敘明。
二、論罪科刑部分：
    核被告所為，係犯刑法第284 條第1 項前段之過失傷害罪。
    其前2 度因侵占案件，分經台灣高等法院、台灣板橋地方法
    院於91年8 月21日、同年月28日各判處有期徒刑6 月，分別
    於91年8 月21日、同年9 月23日確定，經定應執行刑為有期
    徒刑10月，於92年2 月13日易科罰金執行完畢，此有台灣高
    等法院被告全國前案紀錄表1 紙附卷為憑，於有期徒刑執行
    完畢後5 年內，再犯本件有期徒刑以上之罪，為累犯，依法
    加重其刑。又被告於警方抵達車禍現場，未明犯罪人時，當
    場向警方自首，此為卷附台北市○○○○○道路交通事故肇
    事人自首情形紀錄表所紀錄明確，應依刑法第62條前段規定
    ，減輕其刑，其刑之加減，應先加後減之。爰審酌本件車禍
    之肇事因素均可歸責於被告，告訴人因而所受傷害不輕，而
    被告事後復未能賠償告訴人所受損失等一切情狀，量處如主
    文所示之刑，並諭知易科罰金之折算標準。
據上論斷，依刑事訴訟法第273 條之1 第1 項、第299 條第1 項
前段，刑法第284 條第1 項前段、第47條、第62條前段、第41條
第1 項前段，罰金罰鍰提高標準條例第1 條前段、第2 條，判決
如主文。
本案經檢察官鄭世揚到庭執行職務
中　　華　　民　　國　　94　　年　　8 　　月　　3　　日
                  刑事第七庭法  官  楊得君
以上正本證明與原本無異。
如不服本判決應於判決送達後10日內向本院提起上訴狀。
                            書記官  曾韻蒔
中　　華　　民　　國　　94　　年　　8 　　月　　3　　日
